# 企业违反公司章程强行分红如何会计处理

提问人：莫非 _HH 时间：2021-07-07 08:05:06
请教陈版主。某公司章程约定公司应该以上一年度的税后利润为基础，在弥补亏损并计提盈余公积之后，才能进行分红。但是上一年度，公司亏损，且公司存在累计未弥补亏损。但是今年公司决定分红，且已经经过股东会批准。请问这种情况下，是否按照正常分红来做账？谢谢！

回答人：chenyiwei
虽然这种情况下股东会的分红决议可能不符合《公司法》的规定，但既然股东会做出了决议，也实际进行了利润分配，则会计上就必须对此进行会计处理（参照正常分红处理）以反映该事项对本会计主体财务状况、经营成果和现金流量的影响。
对于这类问题，企业财务人员和审计人员应当提示企业管理层关注该分红事项的合规性风险，审计方面还应根据 1142 号审计准则考虑对财务报表和审计意见的可能影响，但不能以该事项本身不合规为由而不对其进行账务处理。会计的目标是反映交易和事项对会计主体的财务状况、经营成果和现金流量的影响，只要某个交易或事项影响了本主体的财务状况、经营成果和现金流量，就应予以反映，而不论其是否合规。